【裁判字號】    92,毒抗,80
【裁判日期】    920211
【裁判案由】    毒品危害防制條例
【裁判全文】
臺灣高等法院刑事裁定                              九十二年度毒抗字第八０號
    抗  告  人
    即  被  告  甲○○  男  四.
右抗告人因違反毒品危害防制條例案件，不服臺灣臺北地方法院中華民國九十一年十
二月三十日裁定（九十一年度毒聲字第二六五一號），提起抗告，本院裁定如左：
    主  文
抗告駁回。
    理  由
一、按犯毒品危害條例第十條之罪者（即施用第一、二級毒品），檢察官應先將被告
    送勒戒處所觀察、勒戒，同法第二十條第一項定有明文。又觀察勒戒處分執行條
    例第三條第一項規定，檢察官依毒品危害防制條例第二十條第一項規定命送勒戒
    處所執行觀察、勒戒處分者，應先向法院聲請裁定，法院應於受理聲請後二十四
    小時內為之。
二、查抗告人即被告甲○○於民國（下同）九十一年七月十二日凌晨二時許，即經警
    採尿往前回溯九十六小時內之某時，在不詳地點施用第二級毒品ＭＤＭＡ（檢察
    官之聲請書及原審裁定均誤載為ＭＤＡ），嗣於九十一年七月十一日晚上九時許
    ，在臺北市○○區○○街五三巷十五號地下一樓為警查獲。被告雖否認上揭犯行
    ，惟被告尿液經送檢驗結果，呈第二級毒品ＭＤＭＡ陽性反應，此有台灣尖端先
    進生技醫藥股份有限公司濫用藥物檢驗中心出具之「濫用藥物檢驗報告」乙紙附
    卷可稽（見毒偵字卷第二頁背面），原審法院因檢察官之聲請（見毒聲字卷第二
    頁）依毒品危害防制條例第二十條第一項及觀察勒戒處分執行條例第三條第一項
    之規定，裁定被告應送勒戒處所觀察、勒戒，經核於法並無不合。
三、被告提起抗告意旨略以：抗告人從未施用第二級毒品ＭＤＭＡ，至於尿液呈陽性
    反應，應係抗告人因罹患先天性風濕性心臟病，於二十歲時曾動手術裝鈦合金瓣
    膜，須長期服用藥名：AMARYL、COUMADIN、LANOXIN、MODURETIC、PLENDIL及
    SINTEC等所致，且抗告人身體亦不能負荷服用毒品後之刺激。為此請鈞院賜准將
    前開抗告人服用之藥品送請鑑定，並將尿液送法務部調查局重新檢驗，爰依法提
    起抗告云云。惟依卷附之榮民總醫院八十三年四月七日北總內字第０三０五九
    號函所載，服用其他藥物以氣相層析質譜分析法分析結果，不會呈安非他命或嗎
    啡偽陽性反應，被告尿液經送台灣尖端先進生技醫藥股份有限公司濫用藥物檢驗
    中心以氣相層析質譜儀確認檢驗結果，確呈第二級毒品安非他命類藥物ＭＤＭＡ
    陽性反應，此有台北市政府警察局中山分局移送煙毒麻醉藥品人犯尿液檢體編號
    對照表、台灣尖端先進生技醫藥股份有限公司濫用藥物檢驗中心出具之「濫用藥
    物檢驗報告」影本各乙紙附卷可稽（見毒偵字第二頁），被告否認犯行，託辭係
    長期服用治療心臟病之藥物，因而尿液呈第二級毒品ＭＤＭＡ陽性反應，並聲請
    將其所服用之藥物送請鑑定、將尿液送法務部調查局重新檢驗等，均無足採，被
    告之抗告為無理由，應予駁回。
四、據上論斷，應依刑事訴訟法第四百十二條，裁定如主文。
中    華    民    國     九十二     年       二       月      十一      日
                             臺灣高等法院刑事第三庭
                                 審判長法  官  張  連  財
                                       法  官  黃  金  富
                                       法  官  林  明  俊
右正本證明與原本無異。
不得再抗告。
                                       書記官  蕭  進  忠
中    華    民    國     九十二     年       二       月    十二      日


司法院資訊處製作；財團法人民間司法改革基金會備份。
